da: Monteringsgrænsefladestandard: 1-tomme RAM B kugle; 1,5-tomme RAM C kugle; AMPS (4-huls); Klæbepude; Bælteclips; Clip-on; Magnetisk montering; Sugekop; VESA 100; VESA 75; Andet
cs: Standard montážního rozhraní: 1palcová RAM B koule; 1,5palcová RAM C koule; AMPS (4 otvory); Samolepicí podložka; Spona na opasek; Klip; Magnetický držák; Přísavka; VESA 100; VESA 75; Jiné
pl: Standard interfejsu montażowego: Kula RAM B 1 cal; Kula RAM C 1,5 cala; AMPS (4-otworowy); Podkładka samoprzylepna; Zaczep do paska; Z zaciskiem; Montaż magnetyczny; Przyssawka; VESA 100; VESA 75; Inne
hu: Rögzítési interfész szabványa: 1 hüvelykes RAM B gömb; 1,5 hüvelykes RAM C gömb; AMPS (4 lyukú); Ragasztópárna; Övre csíptethető; Felcsíptethető; Mágneses rögzítés; Tapadókorong; VESA 100; VESA 75; Egyéb
ja: 取り付けインターフェース標準: 1インチRAM Bボール; 1.5インチRAM Cボール; AMPS (4穴); 粘着パッド; ベルトクリップ; クリップ式; マグネットマウント; 吸盤; VESA 100; VESA 75; その他
zh-TW: 安裝介面標準: 1英吋RAM B球頭; 1.5英吋RAM C球頭; AMPS (4孔); 黏貼墊; 皮帶扣; 夾式; 磁吸式固定; 吸盤; VESA 100; VESA 75; 其他
nb: Monteringsgrensesnittstandard: 1 tomme RAM B-kule; 1,5 tommer RAM C-kule; AMPS (4-hulls); Selvklebende pute; Belteklips; Clip-on; Magnetfeste; Sugekopp; VESA 100; VESA 75; Annet
de: Montageschnittstellenstandard: 1-Zoll-RAM-B-Kugel; 1,5-Zoll-RAM-C-Kugel; AMPS (4-Loch); Klebepad; Gürtelclip; Zum Anklipsen; Magnethalterung; Saugnapf; VESA 100; VESA 75; Sonstiges
el: Πρότυπο διεπαφής τοποθέτησης: Σφαίρα RAM B 1 ίντσας; Σφαίρα RAM C 1,5 ίντσας; AMPS (4-οπών); Αυτοκόλλητη επιφάνεια; Κλιπ ζώνης; Κουμπωτό; Μαγνητική στήριξη; Βεντούζα; VESA 100; VESA 75; Άλλο
lt-LT: Montavimo sąsajos standartas: 1 colio RAM B rutulys; 1,5 colio RAM C rutulys; AMPS (4 skylių); Klijuojama pagalvėlė; Segamas prie diržo; Prisegamas; Magnetinis laikiklis; Su siurbtuku; VESA 100; VESA 75; Kita
sk-SK: Norma montážneho rozhrania: 1-palcová RAM B guľa; 1,5-palcová RAM C guľa; AMPS (4-dierový); Lepiaca podložka; Spona na opasok; Svorka; Magnetický držiak; Prísavka; VESA 100; VESA 75; Iné
th: มาตรฐานอินเทอร์เฟซการติดตั้ง: ลูกบอล RAM B ขนาด 1 นิ้ว; ลูกบอล RAM C ขนาด 1.5 นิ้ว; AMPS (4 รู); แผ่นกาว; คลิปหนีบสายรัด; แบบหนีบ; ยึดแม่เหล็ก; ยางดูด; VESA 100; VESA 75; อื่นๆ
fi: Kiinnitysrajapinnan standardi: 1 tuuman RAM B -pallo; 1,5 tuuman RAM C -pallo; AMPS (4-reikäinen); Liimatyyny; Vyölenkki; Klipsillinen; Magneettikiinnitys; Imukuppi; VESA 100; VESA 75; Muu
hr-HR: Standard sučelja za montažu: 1-inčna RAM B kugla; 1,5-inčna RAM C kugla; AMPS (4 rupe); Ljepljiva podloga; Kopča za remen; Na kopčanje; Magnetski nosač; Prianjaljka; VESA 100; VESA 75; Ostalo
pt-PT: Padrão de interface de montagem: Esfera RAM B de 1 polegada; Esfera RAM C de 1,5 polegadas; AMPS (4 furos); Base adesiva; Presilha de cinto; Fecho de encaixe; Suporte magnético; Copo de sucção; VESA 100; VESA 75; Outro
nl: Montage-interfacestandaard: 1 inch RAM B-kogel; 1,5 inch RAM C-kogel; AMPS (4-gats); Kleefpad; Riemclip; Clip-on; Magnetische bevestiging; Zuignap; VESA 100; VESA 75; Andere
ru: Стандарт монтажного интерфейса: 1-дюймовый шар RAM B; 1,5-дюймовый шар RAM C; AMPS (4 отверстия); Клейкая подложка; Зажим для ремня; Зажим; Магнитное крепление; На присоске; VESA 100; VESA 75; Другой
vi: Tiêu chuẩn giao diện gắn kết: Bi RAM B 1 inch; Bi RAM C 1,5 inch; AMPS (4 lỗ); Miếng dán; Đeo thắt lưng; Dạng kẹp; Giá từ tính; Giác hút; VESA 100; VESA 75; Khác
sv: Monteringsgränssnittsstandard: 1-tums RAM B-kula; 1,5-tums RAM C-kula; AMPS (4-hål); Självhäftande platta; Bältesspänne; Clip-on; Magnetfäste; Sugkopp; VESA 100; VESA 75; Övrigt
es: Estándar de interfaz de montaje: Bola RAM B de 1 pulgada; Bola RAM C de 1,5 pulgadas; AMPS (4 orificios); Almohadilla adhesiva; Clip para cinturón; Con clip; Montaje magnético; Ventosa; VESA 100; VESA 75; Otros
it: Standard dell'interfaccia di montaggio: Sfera RAM B da 1 pollice; Sfera RAM C da 1,5 pollici; AMPS (4 fori); Pad adesivo; Clip per cintura; Chiusura a scatto; Supporto magnetico; Ventosa; VESA 100; VESA 75; Altro
bg-BG: Стандарт на интерфейса за монтаж: 1-инчова RAM B топка; 1,5-инчова RAM C топка; AMPS (4-отвора); Залепваща подложка; Клипс за колан; Clip-on; Магнитна стойка; Смукателна чаша; VESA 100; VESA 75; Други
zh-CN: 安装接口标准: 1 英寸 RAM B 型球头; 1.5 英寸 RAM C 型球头; AMPS（4 孔）; 粘贴垫; 皮带扣; 夹式; 磁吸安装; 吸盘; VESA 100; VESA 75; 其他
tr: Montaj arayüzü standardı: 1 inç RAM B bilyeli; 1,5 inç RAM C bilyeli; AMPS (4 delikli); Yapışkanlı ped; Kemer tokası; Klipsli; Manyetik montaj; Vantuz; VESA 100; VESA 75; Diğer
en: Mounting interface standard: 1-inch RAM B ball; 1.5-inch RAM C ball; AMPS (4-hole); Adhesive pad; Belt clip; Clip-on; Magnetic mount; Suction cup; VESA 100; VESA 75; Other
fr: Norme d’interface de montage: Boule RAM B 1 pouce; Boule RAM C 1,5 pouce; AMPS (4 trous); Coussin adhésif; Boucle de ceinture; À pince; Support magnétique; Ventouse; VESA 100; VESA 75; Autre
sl-SI: Standard montažnega vmesnika: 1-palčna RAM B krogla; 1,5-palčna RAM C krogla; AMPS (4-luknje); Samolepilna podlaga; Sponka za pas; Priponka; Magnetna pritrditev; Prisesek; VESA 100; VESA 75; Drugo
pt-BR: Padrão de interface de montagem: Esfera RAM B de 1 polegada; Esfera RAM C de 1,5 polegada; AMPS (4 furos); Almofada adesiva; Fivela do cinto; Clip-on; Montagem magnética; Copo de sucção; VESA 100; VESA 75; Outro
ko: 장착 인터페이스 표준: 1인치 RAM B 볼; 1.5인치 RAM C 볼; AMPS (4홀); 접착 패드; 벨트 클립; 클립식; 자석 마운트; 석션 컵; VESA 100; VESA 75; 기타
ro-RO: Standard de interfață de montare: Bilă RAM B de 1 inch; Bilă RAM C de 1,5 inch; AMPS (4 orificii); Pad adeziv; Husă cu clemă pentru curea; Cu clemă; Montare magnetică; Ventuză; VESA 100; VESA 75; Altele